【裁判字號】    95,訴,368
【裁判日期】    950524
【裁判案由】    違反毒品危害防制條例
【裁判全文】
臺灣臺南地方法院刑事判決               95年度訴字第368號
公  訴  人  臺灣臺南地方法院檢察署檢察官
被      告  甲○○
                      3
上列被告因違反毒品危害防制條例案件，經檢察官提起公訴（95
年度毒偵字第303號），被告就被訴事實為有罪之陳述，本院裁
定進行簡式審判程序，判決如下：
    主  文
甲○○連續施用第一級毒品，處有期徒刑拾月。扣案之第一級毒
品海洛因參包（合計淨重零點肆壹公克、空包裝重零點玖玖公克
），均沒收銷燬之；針頭參拾參支、止血帶貳條、殘渣袋肆拾肆
個、吸管製分裝匙肆支、夾鏈袋貳拾貳個，均沒收。又連續施用
第二級毒品，處有期徒刑陸月。扣案之第二級毒品安非他命壹包
（驗餘毛重零點參貳肆公克），沒收銷燬之；瓶型吸食器貳組、
球型吸食器貳組、打火機壹個、殘渣袋肆拾肆個、吸管製分裝匙
肆支、夾鏈袋貳拾貳個，均沒收。應執行有期徒刑壹年貳月。扣
案第一級毒品海洛因參包（合計淨重零點肆壹公克、空包裝重零
點玖玖公克）、第二級毒品安非他命壹包（驗餘毛重零點參貳肆
公克），均沒收銷燬之；針頭參拾參支、止血帶貳條、瓶型吸食
器貳組、球型吸食器貳組、打火機壹個、殘渣袋肆拾肆個、吸管
製分裝匙肆支、夾鏈袋貳拾貳個，均沒收。
    事  實
一、甲○○前因施用毒品案件，經本院以八十九年度毒聲字第二
    九一九號裁定送觀察、勒戒後，認無繼續施用毒品之傾向，
    由台灣台南地方法院檢察署檢察官以九十年度毒偵緝字第二
    ○八號不起訴處分確定。又因施用毒品案件，經本院以九十
    一年度毒聲字第五四五號裁定送觀察、勒戒後，認無繼續施
    用毒品之傾向，於民國九十三年七月六日釋放，並由台灣台
    南地方法院檢察署檢察官提起公訴，經本院以九十四年度訴
    緝字第三四號判處應執行有期徒刑十月確定，應於九十五年
    十一月十七日執行完畢（未構成累犯）。詎甲○○仍未戒除
    毒癮，復基於施用第一級毒品海洛因之概括犯意，自九十四
    年九月二十四日起至九十五年一月十七日上午止，在台南縣
    永康市○○路三五二巷二號其租住處等處，將海洛因滲水以
    針筒注射之方式，連續施用第一級毒品海洛因多次。另基於
    施用第二級毒品安非他命之概括犯意，自九十五年一月一日
    起至九十五年一月十六日下午止，在上揭租住處等處，以將
    安非他命置放在吸食器內以火燒烤吸食所產生煙霧之方式，
    連續施用第二級毒品安非他命多次。嗣於九十五年一月十七
    日十五時三十分許，在台南縣永康市○○路三五二巷二號，
    為警依法搜索查獲，並扣得第一級毒品海洛因三包（合計淨
    重○‧四一公克、空包裝重○‧九九公克）、第二級毒品安
    非他命一包（驗餘毛重○‧三二四公克）、其所有供施用第
    一級毒品之用之針頭三十三支、止血帶二條、供施用第二級
    毒品之用之瓶型吸食器二組、球型吸食器二組、打火機一個
    、殘渣袋四十四個、吸管製分裝匙四支、夾鏈袋二十二個等
    物。
二、案經台南縣警察局歸仁分局報請台灣台南地方法院檢察署檢
    察官偵查起訴。
    理  由
一、本件被告甲○○所犯係死刑、無期徒刑、最輕本刑為三年以
    上有期徒刑以外之罪，其於準備程序中就被訴事實為有罪之
    陳述，經法官告知簡式審判程序之旨，並聽取公訴人及被告
    之意見後，認為適宜由受命法官獨任進行簡式審判程序，依
    刑事訴訟法第二百七十三條之一第一項規定，裁定由受命法
    官獨任進行簡式審判程序，合先敘明。
二、前揭事實，迭據被告甲○○於警詢、偵查及本院審理時供承
    不諱，並被告經警查獲之時所採集之尿液，經送請長榮大學
    檢驗之結果，確呈甲基安非他命及嗎啡之陽性反應，有長榮
    大學九十五年二月十三日確認報告、台南縣警察局歸仁分局
    尿液送驗編號名冊各一紙附卷可稽。且扣案之白色粉末三包
    （合計淨重○‧四一公克、空包裝重○‧九九公克），經送
    法務部調查局鑑定結果，確為第一級毒品海洛因，有該局九
    十五年三月三十一日調科壹字第二○○○○六一五二號鑑定
    通知書一紙在卷可按。復扣案之晶體一包（驗餘毛重○‧三
    二四公克），經送請行政院衛生署管制藥品管理局鑑驗之結
    果，確係第二級毒品安非他命，有該局九十五年四月二十七
    日管檢字第○九五○○○三六八一號鑑定書一紙附卷可考。
    此外，復有台南縣警察局歸仁分局搜索扣押筆錄、扣押物品
    目錄表、照片二十八張等在卷可憑，且有供施用第一級毒品
    之用之針頭三十三支、止血帶二條、供施用第二級毒品之用
    之瓶型吸食器二組、球型吸食器二組、打火機一個、殘渣袋
    四十四個、吸管製分裝匙四支、夾鏈袋二十二個等物扣案可
    資佐證。是被告之自白核與事實相符，堪信為真實。又被告
    前因施用毒品案件，經本院以八十九年度毒聲字第二九一九
    號裁定送觀察、勒戒後，認無繼續施用毒品之傾向，由台灣
    台南地方法院檢察署檢察官以九十年度毒偵緝字第二○八號
    不起訴處分確定，且因施用毒品案件，經本院以九十一年度
    毒聲字第五四五號裁定送觀察、勒戒後，認無繼續施用毒品
    之傾向，於九十三年七月六日釋放，有台灣高等法院被告前
    案紀錄表可按。其於五年內再犯毒品危害防制條例第十條之
    罪。從而，本件事證明確，被告犯行均堪認定。
三、按海洛因係第一級毒品，安非他命則為第二級毒品，毒品危
    害防制條例第二條第二項規定甚明，被告甲○○分別施用之
    ，所為係犯該條例第十條第一項之施用第一級毒品罪，及同
    條第二項之施用第二級毒品罪。其多次持有安非他命及海洛
    因後，進而施用，其持有行為應被其施用之行為所吸收，不
    另論罪。被告先後多次施用第一級毒品海洛因及施用第二級
    毒品安非他命之行為，時間緊接，犯罪構成要件相同，顯係
    基於概括犯意反覆為之，為連續犯，均應依刑法第五十六條
    之規定以一罪論，並加重其刑。被告所犯施用第一級毒品、
    施用第二級毒品罪二罪之間，犯意各別，行為互殊，應予分
    論併罰。爰審酌被告前因施用毒品案件，經二次觀察勒戒，
    並因違反毒品危害防制條例案件，經法院判處應執行有期徒
    刑十月，仍不知悔改、警惕，猶繼續施用毒品，所犯情節，
    惟其施用毒品僅戕害己身，未危及他人，及犯後態度等一切
    情狀，分別量處如主文所示之刑，並定其應執行刑，以資懲
    儆。另扣案之第一級毒品海洛因三包（合計淨重○‧四一公
    克、空包裝重○‧九九公克）、第二級毒品安非他命一包（
    驗餘毛重○‧三二四公克），均應依毒品危害防制條例第十
    八條第一項前段之規定，宣告沒收併銷燬之（包裝袋因與毒
    品不能析離併予宣告沒收銷燬）；且扣案之供施用第一級毒
    品之針頭三十三支、止血帶二條、供施用第二級毒品之瓶型
    吸食器二組、球型吸食器二組、打火機一個、殘渣袋四十四
    個、吸管製分裝匙四支、夾鏈袋二十二個等物，均係被告所
    有且供本件犯罪所用之物，業據被告供明在卷，應依刑法第
    三十八條第一項第二款，宣告沒收。
據上論斷，應依刑事訴訟法第二百七十三條之一第一項、第二百
九十九條第一項前段，毒品危害防制條例第十條第一項、第二項
、第十八條第一項前段，刑法第十一條前段、第五十六條、第三
十八條第一項第二款、第五十一條第五款，判決如主文。
本案經檢察官乙○○到庭執行職務。
中    華    民    國     95    年    5    月    24    日
                  刑事第一庭  法  官  洪榮家
以上正本證明與原本無異
如不服本判決，應於判決送達後十日內，向本院提出上訴狀
                              書記官  許悉愛
中    華    民    國     95    年    5    月    24    日
附錄本案論罪科刑法條全文：
毒品危害防制條例第十條：
施用第一級毒品者，處六月以上五年以下有期徒刑。
施用第二級毒品者，處三年以下有期徒刑。


司法院資訊處製作；財團法人民間司法改革基金會備份。
